臺灣高等法院花蓮分院刑事裁定
111年度抗字第68號
抗  告  人
即受刑  人  王江靜薇




上列抗告人因聲請定其應執行刑案件，不服臺灣臺東地方法院11
1年度聲字第315號中華民國111年8月17日第一審裁定（聲請案號
：臺灣臺東地方檢察署111年度執聲字第199號），提起抗告，本
院裁定如下：
    主  文
抗告駁回。
    理  由
一、原裁定意旨略以：本件抗告人即受刑人王江靜薇(下稱抗告
    人)因犯如附表所示之各罪，經本院分別判處如附表所示之
    刑確定，有臺灣高等法院被告前案紀錄表及本院刑事判決在
    卷可稽。茲聲請人具狀聲請定應執行之刑，本院審核認聲請
    為正當，爰依刑法第51條第7款規定，同時衡酌受刑人所犯
    如附表所示之罪均為竊盜罪，侵害法益相同，犯罪時間相隔
    不足4月而屬密集再犯及受刑人整體犯行的應罰適當性，定
    其應執行罰金新臺幣(下同)4千元，並諭知以1,000元折算1
    日之易服勞役折算標準等語。
二、抗告意旨略以：腦波再次干擾(指無法自控)，本人申請花蓮
    慈濟醫院精神住院，因為是腦波干擾等語。
三、謹按：
(一)數罪併罰而有二裁判以上者，依刑法第51條之規定，定其應
    執行之刑；宣告多數罰金者，於各刑中之最多額以上，各刑
    合併之金額以下，定其金額，刑法第51條第7款及第53條分
    別定有明文。又數罪併罰定應執行刑之案件，係屬法院自由
    裁量之事項，法院所為刑之酌定如未逾越上開規定之外部界
    限、定應執行刑之恤刑目的，或內部界限時，即不得任意指
    為違法或不當（最高法院109年度台抗字第1189號裁定意旨
    參照）。
(二)數罪併罰之定應執行之刑，係出於刑罰經濟與責罰相當之考
    量，並非予以犯罪行為人或受刑人不當之利益，為一種特別
    的量刑過程，相較於刑法第57條所定科刑時應審酌之事項係
    對一般犯罪行為之裁量，定應執行刑之宣告，乃對犯罪行為
    人本身及所犯各罪之總檢視，除應考量行為人所犯數罪反應
    出之人格特性，並應權衡審酌行為人之責任與整體刑法目的
    及相關刑事政策，在量刑權之法律拘束性原則下，依刑法第
    51條第7款之規定，採限制加重原則，以宣告於各刑中之最
    多額為下限，各刑合併之金額為上限，定其金額，資為量刑
    自由裁量權之外部界限，並應受法秩序理念規範之比例原則
    、平等原則、責罰相當原則、重複評價禁止原則等自由裁量
    權之內部抽像價值要求界限之支配，使以輕重得宜，罰當其
    責，俾符合法律授與裁量權之目的，以區別數罪併罰與單純
    數罪之不同，兼顧刑罰衡平原則。至個別犯罪之犯罪情節或
    對於社會之影響、行為人之品性、智識、生活狀況或前科情
    形等，除前述用以判斷各個犯罪之犯罪類型、法益侵害種類
    、犯罪行為態樣、手段、動機是否相同、相似，以避免責任
    非難過度重複者外，乃個別犯罪量處刑罰時已斟酌過之因素
    ，要非定應執行刑時應再行審酌。
四、經查：
(一)原裁定以抗告人犯如附表所示各罪，經法院判處如附表所示
　　之刑，均確定在案，且符合數罪併罰要件，檢察官聲請定其
    應執行刑，尚無不合，而依刑法第53條、第51條第7款、刑
    法第42條第3項前段等規定，定應執行刑為罰金4,000元，並
　　諭知以1,000元折算1日之易服勞役折算標準等旨。經核並無
　　違誤或不當，且未違反比例原則、平等原則及罪刑相當原則
　　，亦不致造成責任非難效果重複滿足或刑罰邊際效應遞減之
　　結果，揆諸上揭說明，自無不合，應予維持。
(二)抗告人雖以前詞提起抗告，然所指犯案原因、精神狀況等項
　　項，均屬個別犯罪量處刑罰時已斟酌過之因素，並非定應執
    行刑時應再行審酌者，自無從憑認原裁定有違誤或不當之處
    。何況本件抗告為無理由，應予駁回。
據上論斷，應依刑事訴訟法第412條，裁定如主文。　　　　
中　　華　　民　　國　　111 　年　　9 　　月　　22　　日
                  刑事庭審判長法  官 林慧英
                              法  官 謝昀璉　　　　　　
                              法  官 李水源
以上正本證明與原本無異。
本件不得再抗告。
中　　華　　民　　國　　111 　年　　9 　　月　　23　　日
                              書記官  徐文彬

附表：受刑人王江靜薇定應執行刑案件一覽表
編號  1 2 罪名  竊盜罪 竊盜罪 宣告刑  罰金新臺幣2,000元，如易服勞役，以新臺幣1,000元折算1日。 罰金新臺幣3,000元，如易服勞役，以新臺幣1,000元折算1日。 犯罪日期  110年4月9日 110年8月2日 最後事實審 法院 臺東地院 臺東地院  案號 110年度易字第145號 110年度易字第190號  判決日期 111年4月29日 111年5月27日 確定判決 法院 臺東地院 臺東地院  案號 110年度易字第145號 110年度易字第190號   判    決    確定日期 111年4月29日 111年5月27日 是否為得易科罰金之案件             是             是 是否為得易科罰金之案件             是             是 備  註  臺東地檢111年度罰執字第2 3號(尚未執行) 臺東地檢111年度罰執字第2 9號(尚未執行)